【裁判字號】    97,上訴,4391
【裁判日期】    980430
【裁判案由】    違反槍砲彈藥刀械管制條例
【裁判全文】
臺灣高等法院刑事判決                97年度上訴字第4391號
上  訴  人
即  被  告  甲○○
選任辯護人  楊建強律師
上列上訴人因違反槍砲彈藥刀械管制條例案件，不服臺灣台北地
方法院97年度訴字第439號，中華民國97年8月27日第一審判決（
起訴案號：臺灣臺北地方法院檢察署97年度偵字第1990號），提
起上訴，本院判決如下：
    主  文
上訴駁回。
    犯罪事實及理由
一、本案經本院審理結果，認第一審以上訴人即被告甲○○犯槍
    砲彈藥刀械管制條例第8條第4項未經許可持有可發射子彈具
    有殺傷力之改造手槍罪，累犯，判處有期徒刑3年6月，併科
    罰金新台幣10萬元，罰金如易服勞役，以新台幣1000元折算
    1 日，扣案之仿BERETTA廠84型半自動手槍製造之槍枝換裝
    土造金屬槍管，槍械而成之改造手槍1支（含彈匣1個，槍枝
    管制編號：0000000000號）沒收。認事用法及量刑均無不
    當，應予繼持，並引用第一審判決書記載之事實、證據及理
    由。（如附件）。
二、被告上訴意旨略以：
   （一）本案查扣之手槍，是警方將被告持有之不成型零件自
         行組合，原審卻認定被告違法持有槍械，顯與扣案證
         據不符。
   （二）扣案之槍枝、子彈皆無法擊發，原審僅以性能檢驗法
         認定被告犯罪，難令被告甘服。
三、被告上訴意旨（一）之部分，業據原審判決為第2、3項（二
    ）詳予論駁。且被告自承槍管之分離係其自原槍拆解使然（
    見原審卷第27頁反面第3-6行）。則其以所持有者為槍枝零
    件要非可採。至於本件扣案之改造手槍係非制式槍枝，以性
    能檢驗法為鑑定結果認定有殺傷力，無須再以動能測試法進
    行試射鑑定，有內政部警政署刑事警察局97年2月15日刑鑑
    字第0970005033號槍彈鑑定書（97年偵字第1990號卷第56頁
    ）、97年6月26日刑鑑字第0970093122號函（原審卷第51-54
    頁）及鑑定證人乙○○所為鑑定過程之證言可稽（原審卷第
    43─44頁反面）。嗣於本院審理中再經送請該局以試射鑑驗
    即動能測試法為鑑定，獲相同結論，有該局98年3月13日刑
    鑑字第0970019928號函可憑（見本院卷第48-51頁），足證
    被告主張扣案槍枝無殺傷力一節顯非可信。
四、被告雖提出90年10月31日鑑定「精神」「中度」障礙之中華
    民國身心障礙手冊影本1份，惟未見其有任何就醫之資料足
    以作認定其於案發時精神狀態之憑據，又觀其於本案審理過
    程，迭就其有利部分作條理性主張，絲毫未見其精神狀態有
    異於常人之情形，是本件難認被告有精神耗弱情形作為減刑
    之事由，併予敘明。
五、綜上所述，被告上訴否認犯罪，為無理由，應予駁回。
據上論結，應依刑事訴訟法第373條、第368條判決如主文。
本案經檢察官許仲瑩到庭執行職務。
中    華    民    國    98    年    4     月    30    日
                  刑事第六庭  審判長法  官  林堭儀
                                    法  官  張明松
                                    法  官  郭豫珍
以上正本證明與原本無異。
如不服本判決，應於收受送達後10日內向本院提出上訴書狀，其
未敘述上訴之理由者並得於提起上訴後10日內向本院補提理由書
（均須按他造當事人之人數附繕本）「切勿逕送上級法院」。
                                    書記官  高柑柏
中    華    民    國    98    年    5     月    1    日


司法院資訊處製作；財團法人民間司法改革基金會備份。
